# 请教陈版：购买日判断

提问人：跨度防护 时间：2018-01-21 12:45:56
请教陈版：A与B的个人股东甲于 2017 年 11 月 30 日签订股权转让协议，约定A购买甲持有的B70%股权，且于协议生效日后按出资比例承担B的盈亏。B于 2017 年 12 月 20 日完成工商变更，并且法定代表人、总经理都换成了A的人员。A的股权转让款于 2018 年 1 月 10 日打给甲。请教陈版： 1 、鉴于协议约定 2017 年 11 月 30 日后各股东根据新的股权比例承担盈亏，因此判断该日为A的购买日，虽然转让款于 2018 年支付，但转让款的支付日不是购买日判断的决定性标准； 2 、如果 2017 年 11 月 30 日为购买日，且该日为支付股权转让款，因此A的个别报表不确认长投，B的个别报表不作股东名称的变更。但A在编制合并报表时，需分别模拟确认A的长投以及B的实收资本，再正常做合并抵消。 请教陈版：对购买日的判断以及合并处理正确吗？

回答人：chenyiwei
1 、对购买日的判断，还应关注该转让交易是否已经获得了必要的内外部批准、股权交割何时完成等，即A何时开始实质性接管B。
2 、在购买日，如果股权转让款未付，则应在A的个别报表中按照合同约定的转让价款借记长期股权投资，贷记其他应付款，而不是在编制合并报表时才模拟长期股权投资和应付股权收购款。

提问人：跨度防护 时间：2018-01-22 22:05:26
请教陈版： 1 、股权交割何时完成一班取得哪些资料呢？另外，股权转让事项已在 2017 年 11 月经过B股东会表决通过； 2 、A的个别报表确认长投的话，B需要更换实收资本股东名称吗？

回答人：chenyiwei
1 、交割协议或交割确认书，确认对资产、账册、证照、公章等管理权、使用权的移交，也可能包括移交清册等； 2 、是。